臺灣臺中地方法院民事判決
                                    111年度豐簡字第117號
原      告  連依萍  


訴訟代理人  陳玫琪律師
被      告  連淑娟  

上列當事人間請求返還出資額等事件，本院於民國111年4月20日
言詞辯論終結，判決如下：
    主      文
被告應給付原告新臺幣（下同）14萬0,440元，及自民國111年1
月12日起至清償日止，按週年利率百分之五計算之利息。
訴訟費用由被告負擔。
本判決第一項得假執行。但被告如以14萬0,440元為原告預供擔
保後，得免為假執行。
　　事實及理由
一、原告主張：原告與其姐即被告及其妹即訴外人連智慧，因被
    告之邀約而三人共同出資購買臺中市豐原區自強南街一品苑
    之預售屋1間（下稱系爭房屋），三人約定由原告與訴外人
    連智慧各出資新臺幣（下同）5萬元，被告出資6萬6,000元
    ，出售之獲利扣除成本及必要費用後則平均分配。嗣於民國
    110年初，由被告出售系爭房屋，經結算後，應將獲利平均
    為三份後之投資利潤90,400元，連同原始出資額5萬元，共1
    4萬0,440元各返還予原告及訴外人連智慧。詎被告已依約返
    還14萬0,440元予訴外人連智慧，惟尚未依約給付原告14萬0
    ,440元。經原告多次以律師函、存證信函通知被告給付，被
    告均置之不理，爰依合資契約或民法第179條不當得利法律
    關係，擇一請求被告應返還14萬0,440元。並聲明：如主文
    所示。
二、被告則以：就系爭房屋之投資，被告依兩造及訴外人連智慧
    之合資契約，應給付原告14萬0,440元乙情，並不爭執。惟
    在系爭房屋投資之前，被告於103年間有將門牌號碼臺中市○
    ○區○○路000○0號6樓之2房屋的社區之一個停車位，借名登記
    在原告名下，原告嗣後於109年間擅自將上開停車位處分，
    依內政部實價登錄查詢結果，被告依民法第544條、第184條
    第1項前段、後段等規定，得請求原告賠償被告約40萬元，
    原告應先給付被告的金額未給付，故被告方會扣住本件應給
    付原告的金額。被告就原告應賠償被告的40萬元，已另案對
    原告提出訴訟（111年度豐簡字第254號）等語。並聲明：原
    告之訴駁回。
三、本院之判斷：
　　原告主張兩造共同投資之系爭房屋出售後，經結算後，被告
    依約應給付原告14萬0,440元乙情，為被告所不爭執（見本
    院卷第93至94頁）。故原告依合資契約請求被告應給付原告
    14萬0,440元，應屬有據。至於被告抗辯：被告有借名登記
    原告一個停車位，原告擅自將該停車位處分後，原告應賠償
    被告40萬元，原告尚未賠云云（見本院卷第94頁、第145至1
    50頁）。然查，縱令被告所辯為真，被告對原告依民法第54
    4條、第184條第1項規定之損害賠償請求權，與原告依合資
    契約請求被告返還投資利潤及原始出資額債權，為各自獨立
    之債權，相互間並無立於對待給付之關係。從而，被告不得
    主張民法第264條同時履行抗辯權，拒絕給付本件合資契約
    應給付原告之獲利。故被告此部分之抗辯，應屬無據。
四、綜上所述，原告依合資契約之法律關係，請求被告應給付原
    告14萬0,440元，及自起訴狀繕本送達被告翌日（即111年1
    月12日，見本院卷第63頁）起至清償日止，按週利率百分之
    5計算之利息，為有理由，應予准許。
五、本件判決之基礎已臻明確，兩造其餘攻擊防禦方法及舉證，
    核與判決無影響，爰不另一一論述，併此敘明。
六、本判決第一項，係適用簡易程序所為被告敗訴之判決，依民
    事訴訟法第389 條第1 項第3 款規定，應依職權宣告假執行
    。另為衡平被告之利益，爰依同法第392條第2項規定，依職
    權宣告被告為原告預供擔保，得免為假執行。
七、訴訟費用負擔之依據：民事訴訟法第78條。
中　　華　　民　　國　　111 　年　　5 　　月　　13　　日
                      臺灣臺中地方法院豐原簡易庭
                                  法　官　高士傑
以上正本係照原本作成。
如不服本判決，應於送達後20日內，向本院提出上訴狀並表明上
訴理由，如於本判決宣示後送達前提起上訴者，應於判決送達後
20日內補提上訴理由書（須附繕本）。如委任律師提起上訴者，
應一併繳納上訴審裁判費。
中　　華　　民　　國　　111 　年　　5 　　月　　13　　日
                                  書記官　蔡伸蔚